臺灣高等法院刑事判決
                                  109年度上訴字第2399號
上  訴  人 
即  被  告  王威澧


指定辯護人  廖宏文律師
上列上訴人因違反毒品危害防制條例案件，不服臺灣新北地方法
院108年度訴字第1092號，中華民國109年2月27日第一審判決（
起訴案號：臺灣新北地方檢察署108 年度偵字第24726、24727 
、24958號），提起上訴，本院判決如下：
    主  文
原判決關於王威澧部分撤銷。
王威澧共同販賣第二級毒品未遂，處有期徒刑貳年。扣案如附表
一編號3、附表二編號2、9、18、26至30、48至49所示毒品沒收
銷燬之，扣案如附表一編號1至2、4至5、附表二編號1、3 至8、
10至17、19至25、35至47所示毒品、附表一編號6所示物品均沒
收。
    事  實
一、王威澧明知大麻、甲基安非他命、3,4-亞甲基雙氧甲基安非
    他命、4-甲氧基安非他命、PMA係毒品危害防制條例第2條第
    2項第2款列管之第二級毒品，4-甲基甲基卡西酮、硝甲西泮
    、愷他命、5-甲氧基-N-甲基-N-異丙基色胺、1-氯苯基-2-
    （1-吡咯烷基）-1-戊酮、3,4-亞甲基雙氧-N-乙基卡西酮、
    氟安非他命、1-（5-氟戊基）-3-（1-四甲基環丙基甲醯）
    吲哚、3,4-亞甲基雙氧苯基乙基胺戊酮、芬納西泮、3,4-亞
    甲基雙氧苯基二甲胺丁酮、甲苯基乙基胺戊酮、苯基乙基胺
    己酮、氯乙基卡西酮、4-乙基-2,5-二甲氧基本基乙基胺、3
    ,4-亞甲基雙氧甲基卡西酮、Cl-Alpha-PVP 係毒品危害防制
    條例第2條第2項第3款列管之第三級毒品，硝西泮、氯二甲
    基卡西酮係毒品危害防制條例第2條第2項第4款列管之第四
    級毒品，不得販賣，竟意圖營利，與林弘民（業經原審判決
    確定）基於販賣第二、三、四級毒品之犯意聯絡，於民國10
    8 年7 月間，由王威澧與某真實姓名年籍不詳、綽號「小宋
    」之男子以「回帳」方式販入附表一編號1 至5 、附表二編
    號1 至20所示毒品、毒品咖啡包，連同先前以不詳方式取得
    如附表二編號21、22至32、35至47、48至49所示梅片、一粒
    眠、愷他命、大麻等毒品，交由林弘民藏放在新北市○○區○○
    路00號5 樓住處，依王威澧指示分裝，王威澧則以暱稱「麥
    醫生」之微信通訊軟體帳號，伺機對外販賣牟利。嗣於108
    年7月29日凌晨，林弘民在上址住處樓下將附表一編號5所示
    愷他命2包、附表一編號1至4所示毒品咖啡包936包交付王威
    澧，由王威澧駕駛車牌號碼000-0000號營業小客車（下稱系
    爭車輛）外出販售，惟尚未售出，即於同日凌晨4時25分許
    ，在新北市板橋區信義路與廣權路口為警攔查，經王威澧同
    意搜索，扣得附表一所示之物，及於108年7月31日上午9時
    許，在上址林弘民住處執行搜索，扣得附表二所示之物。
二、案經新北市政府警察局板橋分局移送臺灣新北地方檢察署檢
    察官偵查起訴。
    理  由
壹、證據能力：
    本件認定犯罪事實所引用之證據，皆無證據證明係公務員違
    背法定程序所取得。又檢察官、被告王威澧及辯護人於本院
    準備程序及審理時均同意作為證據（本院卷第124至125、15
    0至153頁），本院審酌該等證據製作時之情況，尚無顯不可
    信與不得作為證據之情形，亦無違法不當與證明力明顯過低
    之瑕疵，且與待證事實具有關聯性，認為以之作為證據應屬
    適當，依刑事訴訟法第158條之4反面解釋及第159條之5規定
    ，認均有證據能力。
貳、實體部分：
一、認定犯罪事實之證據及理由：
  ㈠上揭事實，業據被告於檢察官訊問、原審及本院審理時坦承
    不諱（臺灣新北地方檢察署108 年度偵字第24726 號偵查卷
    宗【下稱24726偵卷】第126至128頁反面、195至198頁、原
    審卷第196、298至300頁、本院卷第120至123、154至157頁
    ），核與同案被告林弘民於警詢及檢察官訊問時供述之情節
    相符（24726偵卷第7至9、74至76頁反面、77頁），並有附
    表一、二所示物品扣案，及新北市政府警察局板橋分局搜索
    扣押筆錄、扣押物品目錄表、搜索現場及扣案物品照片（臺
    灣新北地方檢察署108年度偵字第24727 號偵查卷宗【下稱2
    4727偵卷】第15至18、27至36頁、24726偵卷第20至23、30
    至36頁）、林弘民之手機通訊軟體畫面翻拍照片、監視器畫
    面翻拍照片、帳冊影本、帳冊內容翻拍照片、車輛詳細資料
    報表、王威澧手機通話紀錄翻拍照片（24726 偵卷第26至29
    、36頁反面至38頁、92至101 頁反面、24727 偵卷第26、36
    頁反面至37頁反面）、法務部調查局濫用藥物實驗室108年1
    0月23日調科壹字第10823022290號鑑定書、內政部警政署刑
    事警察局108年10月15日刑鑑字第1080076491號、108年12月
    13日刑鑑字第1080078332號鑑定書、臺北榮民總醫院108年9
    月19日北榮毒鑑字第C0000000號毒品成分鑑定書、第C00000
    00-Q號毒品純度鑑定書暨108年10月3日北榮毒鑑字第C00000
    00號毒品成分鑑定書㈠至、第C0000000-Q號毒品純度鑑定書
    -硝甲西泮㈠至㈡及愷他命㈠至㈦（24726偵卷第130至149、152
    頁、24727偵卷第82、88至89頁、原審卷第305 至311頁）附
    卷可資佐證，俱徵被告前揭任意性自白與事實相符。
　㈡又販賣第二、三、四級毒品均屬嚴重違法行為，非可公然為
    之，且有其獨特販售通路及管道，本無公定價格，並可任意
    分裝、增減其份量，每次買賣之價量，可能隨時依雙方關係
    之深淺、資力、需求程度及對行情之認知、貨源是否充裕、
    查緝是否嚴密、購買者被查獲時供述毒品來源之可能性，為
    各種不同之風險評估、機動調整而異其標準，非可一概而論
    ，買受毒品之人通常亦難以探知販毒者賺取利潤幾何。是販
    賣毒品之利得，除販毒者就每次販入或賣出之毒品價格、數
    量及純度等項，俱臻詳記載成本利得並明確供述外，委難察
    得實情。然因毒品非但對個人身心戕害甚鉅，對社會秩序亦
    潛藏有高度危險，治安機關對於販賣毒品之犯罪行為，莫不
    嚴加查緝，各傳播媒體對於政府大力掃毒之決心與行動亦再
    三報導，致毒品取得不易，物稀價昂，苟無利可圖，自無甘
    冒刑事訴追風險而將價格昂貴、取得不易之毒品無端供應他
    人之理。參以被告於檢察官訊問時供承：我駕駛計程車的收
    入不夠生活開銷，因為經濟壓力才販賣毒品等語（24726偵
    卷第127頁），足見被告販賣毒品，顯欲從中牟利，增加生
    活收入，其主觀上確有營利之意圖甚明。
  ㈢綜上，本案事證明確，被告犯行堪予認定，應依法論科。
二、被告行為後，毒品危害防制條例第4條第2、3、4項、第17條
    第2項規定業經總統於109年1月15日華總一義字第109000040
    91號令修正公布，自109年7月15日起施行。修正後毒品危害
    防制條例第4條第2項規定將販賣第二級毒品罪之法定刑由「
    無期徒刑或7年以上有期徒刑，得併科新臺幣1000萬元以下
    罰金」，提高為「無期徒刑或10年以上有期徒刑，得併科新
    臺幣1500萬元以下罰金」，第4條第3項規定將販賣第三級毒
    品罪之罰金刑由「得併科新臺幣700萬元以下罰金」，提高
    為「得併科新臺幣1000萬元以下罰金」，第4條第4項規定將
    販賣第四級毒品罪之罰金刑由「得併科新臺幣300萬元以下
    罰金」，提高為「得併科新臺幣500萬元以下罰金」，並增
    訂第9條第3項「犯前五條之罪而混合二種以上之毒品者，適
    用其中最高級別毒品之法定刑，並加重其刑至二分之一」之
    規定；第17條第2項規定則修正為「犯第4條至第8條之罪於
    偵查及歷次審判中均自白者，減輕其刑」，增加減刑之要件
    ，排除未於事實審各審級均自白犯罪之被告，適用該條規定
    減刑。是經比較新舊法結果，修正後之規定對被告均非有利
    ，依刑法第2條第1項前段規定，應適用修正前之毒品危害防
    制條例規定。
三、論罪：
　㈠核被告所為，係犯修正前毒品危害防制條例第4條第6項、第2
    項、第3項、第4項之販賣第二級毒品未遂、販賣第三級毒品
    未遂及販賣第四級毒品未遂罪。
  ㈡被告與林弘民就上開販賣第二級、第三級、第四級毒品未遂
    犯行，有犯意聯絡及行為分擔，皆為共同正犯。
　㈢被告販賣第二級毒品、第三級毒品而持有第二級毒品、持有
    第三級毒品純質淨重逾20公克之低度行為，為販賣之高度行
    為所吸收，均不另論罪。
  ㈣被告同時販入第二、三、四級毒品而為販賣，係以一行為觸
    犯上開三罪名，為想像競合犯，應依刑法第55條規定，從一
    重之販賣第二級毒品未遂罪處斷。
　㈤被告雖已著手於販賣第二、三、四級毒品犯罪之實行，惟因
    未及賣出即遭查獲，犯罪尚屬未遂，是依刑法第25條第2項
    規定，減輕其刑。
  ㈥被告就本件販賣第二、三、四級毒品之事實，於檢察官訊問
    、原審及本院審理時均自白犯罪（24726偵卷第126至128頁
    反面、195至198頁、原審卷第196、298至300頁、本院卷第1
    20至123、154至157頁），應依修正前毒品危害防制條例第1
    7條第2項規定，減輕其刑。
　㈦又犯第4條至第8條、第10條或第11條之罪，供出毒品來源，
    因而查獲其他正犯或共犯者，減輕或免除其刑，毒品危害防
    制條例第17條第1項規定甚明。其立法理由係為有效追查毒
    品來源，基於鼓勵具體提供毒品上游資訊，以利追查，而得
    斷絕毒品供給，杜絕毒品泛濫，須行為人願意供出毒品來源
    之上手，因而查獲其他正犯或共犯者，始可邀減輕或免除其
    刑之寬典。而所稱供出毒品來源因而查獲，係指被告供出毒
    品來源之具體事證，使有偵查或調查犯罪職權之公務員知悉
    而發動偵查或調查，並因而查獲而言。其中所言「查獲」，
    除指查獲該其他正犯或共犯外，並兼及被告所指其毒品來源
    其事（最高法院105 年度台上字第554號、100年度台上字第
    4787號判決意旨參照）。經查，被告就其本案販賣第二、三
    、四級毒品犯行，於為警查獲時供出其遭查扣毒品之來源為
    林弘民，經新北市政府警察局板橋分局報請臺灣新北地方檢
    察署檢察官指揮偵辦，於108年7月31日上午9時許持臺灣新
    北地方檢察署核發之拘票，在新北市○○區○○街000號前拘提
    林弘民，並徵得其同意在新北市○○區○○路00號5 樓執行搜索
    ，扣得附表二所示之物，而於108年7月31日以新北警板刑字
    第1083544921號，以林弘民涉犯毒品危害防制條例第4條第2
    項、第3項販賣第二、三級毒品罪嫌，移送臺灣新北地方檢
    察署檢察官偵查，有新北市政府警察局板橋分局109年7月21
    日新北板刑字第1093875020號函暨所附108年7月31日新北警
    板刑字第1083544921號刑事案件報告書附卷足供參憑（本院
    卷第99、101至102頁），即已查獲。是被告所犯販賣第二、
    三、四級毒品罪，均應依毒品危害防制條例第17條第1項規
    定，減輕其刑。
　㈧刑法第59條之酌量減輕其刑，必須犯罪另有特殊之原因與環
    境等在客觀上足以引起一般同情，認為即予宣告法定低度刑
    期猶嫌過重者，始有其適用，至行為人之犯罪動機為何、主
    觀惡性、有無前科、坦白犯行、家境貧困、犯罪所得低微、
    子女眾多等情狀，僅可為法定刑內從輕科刑之標準，不得據
    為酌量減刑之理由（最高法院51年台上字第899 號判例、91
    年度台上第733 號、94年台上字第9 號、97年度台上字第68
    87號判決意旨參照）。經查，扣案附表一、二所示毒品，均
    係毒品危害防制條例公告列管之第二、三、四級毒品，其流
    通、持有危害社會秩序至鉅，向為國法所厲禁，被告於本案
    販賣第二、三、四級毒品未遂，其犯罪之目的、動機、手段
    及犯罪情節等，客觀上並無何特殊原因或堅強事由，足以引
    起一般同情而顯可憫恕，復以前述從一重之修正前毒品危害
    防制條例第4 條第2 項法定最低本刑為有期徒刑7 年，被告
    於本案著手販賣附表一、二所示毒品，數量並非戔微，經依
    同條例第17條第1項、第2 項及刑法第25條第2 項規定遞減
    其刑後，已難認有情輕法重之弊，自無適用刑法第59條規定
    酌減其刑之餘地。
　㈨被告上開刑之減輕，應依刑法第70條、第71條第2項規定，先
    依較少之數減輕後，遞減輕之。
四、撤銷原判決之理由、科刑審酌事由及沒收：
　㈠原審以被告販賣第二、三、四級毒品未遂，事證明確，予以
    論罪科刑，雖屬卓見。惟被告為警查獲後，向新北市政府警
    察局板橋分局警員供述毒品來源之具體事證，使有調查犯罪
    職權之公務員知悉而發動調查，因而查獲共犯林弘民，應依
    毒品危害防制條例第17條第1項規定減輕其刑，此經本院說
    明如前，原審未及審酌，而未依上開規定減輕其刑，容有未
    合。被告執此提起上訴，指摘原審判決不當，為有理由，應
    由本院予以撤銷改判。
　㈡爰以行為人之責任為基礎，審酌被告明知附表一、二所示列
    管毒品具有高度成癮性，戕害國人身心健康、危害社會秩序
    至鉅，向為國法所厲禁，猶無視國家杜絕毒品犯罪之禁令，
    共同販賣第二、三、四級毒品以牟利，法治觀念薄弱，行為
    偏差，應嚴予非難，兼衡被告之素行，國中畢業之智識程度
    （本院卷第79頁），於本院審理時自承之經濟能力及家庭生
    活狀況（本院卷第157 頁），復念被告於本案販賣毒品進貨
    之數量甚鉅，幸經及時查獲而未流入市面，亦無實際利得，
    並衡酌被告犯罪之動機、目的、手段，於本案之犯罪分工、
    參與情節，暨被告犯後坦承犯行，態度良好等一切情狀，量
    處如主文第二項所示之刑，以資儆懲。
  ㈢沒收：
　⑴扣案如附表一編號3、附表二編號2、9、18所示毒品咖啡包，
    附表二編號26至30所示一粒眠，附表二編號48至49所示大麻
    ，均含第二級毒品成分（部分混合第三、四級毒品成分，詳
    如附表一、二所載），為被告共同販賣之毒品，不問屬於犯
    罪行為人與否，除經取樣鑑驗用罄部分，失其違禁物之性質
    ，毋庸沒收外，應依毒品危害防制條例第18條第1項前段規
    定沒收銷燬之。又包裝上開毒品之包裝袋，其上沾附毒品難
    以析離，且無析離之實益與必要，應視同毒品併予沒收銷燬
    。至扣案如附表二編號31至32所示毒品，雖經檢驗分別含有
    3,4-亞甲基雙氧甲基安非他命、甲基安非他命等成分及4-甲
    氧基安非他命、1-氯苯基-2- （1-吡咯烷基）-1- 戊酮、氟
    安非他命等成分，惟經鑑驗後已全部用罄，有臺北榮民總醫
    院108 年10月3 日北榮毒鑑字第C0000000號毒品成分鑑定書
    ㈣至㈤存卷可參（原審卷第155至157 頁），毋庸更行宣告沒
    收銷燬。
　⑵扣案如附表一編號1至2、4、附表二編號1、3至8、10至17、1
    9至20所示毒品咖啡包，附表一編號5、附表二編號35至47所
    示愷他命，附表二編號21所示梅片，附表二編號22至25所示
    一粒眠，均為第三、四級毒品（詳如附表一、二所載），亦
    為被告共同販賣之毒品，核屬違禁物，其盛裝之外包裝袋因
    沾附毒品難以析離，應視同違禁物，不問屬於犯罪行為人與
    否，均應依刑法第38條第1項規定宣告沒收，至其鑑驗用罄
    部分，既已滅失，爰不予宣告沒收。
　⑶扣案如附表一編號6 所示現金新臺幣33萬4500元，係被告本
    件販賣毒品所須回帳給「小宋」之購毒成本，此據被告於原
    審審理時供述在卷（原審卷第298 頁），係供被告本案販賣
    毒品使用之物，應依毒品危害防制條例第19條第1 項規定，
    宣告沒收。　
據上論斷，應依刑事訴訟法第369條第1項前段、第364條、第299
條第1項前段，修正前毒品危害防制條例第4 條第2 項、第3 項
、第4項、第6 項、第17條第2項、毒品危害防制條例第17條第1
項、第18條第1 項前段、第19條第1 項，刑法第2條第1項前段、
第11條、第28條、第55條、第25條第2 項、第38條第1 項，判決
如主文。
本案經檢察官林佳慧提起公訴，由檢察官蔡顯鑫到庭執行職務。
中　　華　　民　　國　　109 　年　　8 　　月　　31　　日
                  刑事第三庭    審判長法　官  張惠立 
                                      法　官  劉兆菊
                                      法　官  廖怡貞
以上正本證明與原本無異。
如不服本判決，應於收受送達後20日內向本院提出上訴書狀，其
未敘述上訴之理由者並得於提起上訴後20日內向本院補提理由書
（均須按他造當事人之人數附繕本）「切勿逕送上級法院」。
                                      書記官  劉芷含
中　　華　　民　　國　　109 　年　　8 　　月　　31　　日
附錄本案論罪科刑法條全文
修正前毒品危害防制條例第4條
製造、運輸、販賣第一級毒品者，處死刑或無期徒刑；處無期徒
刑者，得併科新臺幣2000萬元以下罰金。
製造、運輸、販賣第二級毒品者，處無期徒刑或7 年以上有期徒
刑，得併科新臺幣1000萬元以下罰金。
製造、運輸、販賣第三級毒品者，處7 年以上有期徒刑，得併科
新臺幣700萬元以下罰金。
製造、運輸、販賣第四級毒品者，處5 年以上12年以下有期徒刑
，得併科新臺幣300萬元以下罰金。
製造、運輸、販賣專供製造或施用毒品之器具者，處1 年以上7
年以下有期徒刑，得併科新臺幣100萬元以下罰金。
前五項之未遂犯罰之。

附表一：
編號 品名 數量 單位 所有/持有人 毒品成分 備註 1 毒品咖啡包編號（A1至A31） （驗前毛重：264.62公克；驗前淨重：233.93公克；驗餘淨重：230.45公克；4-甲基甲基卡西酮之純度約2％，驗前總純質淨重：4.67公克） 31 包 王威澧 第三級毒品4-甲基甲基卡西酮、微量第三級毒品硝甲西泮（硝甲氮平） 均為黑/白/紫色包裝袋 2 毒品咖啡包編號（B1） （驗前毛重：7.84公克；驗前淨重：6.87公克；驗餘淨重：4.07公克；4-甲基甲基卡西酮之純度約3％，驗前總純質淨重：0.20公克） 1 包  第三級毒品4-甲基甲基卡西酮、微量第三級毒品硝甲西泮（硝甲氮平） 紅/白色包裝袋 3 毒品咖啡包編號（C1至C114） （驗前毛重：823.59公克；驗前淨重：689.07公克；驗餘淨重：685.73公克） 114 包  微量第二級毒品甲基安非他命、微量第三級毒品硝甲西泮（硝甲氮平）、微量第四級毒品硝西泮（耐妥眠） 均為藍/銀白色包裝袋 4 毒品咖啡包編號（D1至D790） （驗前毛重：7958.36公克；驗前淨重：7271.06公克；驗餘淨重：7267.37公克；4-甲基甲基卡西酮之純度約2％，驗前總純質淨重：145.42公克） 790 包  第三級毒品4-甲基甲基卡西酮、微量第三級毒品硝甲西泮（硝甲氮平） 均為黑/紅/藍/黃/綠色包裝袋 5 白色晶體（愷他命） （驗前毛重：10.3066公克；驗前淨重：9.7990公克；驗餘淨重：9.7668公克；純質淨重：7.5256公克） 2 包  第三級毒品愷他命  6 現金 334,500 元/新臺幣    

附表二：
編號 品名 數量 單位 所有/持有人 毒品成分 備註 1 毒品咖啡包編號（A） （驗前淨重10.07公克，因鑑驗用罄1.30公克，驗餘淨重8.77公克） 1 包 林弘民/王威澧 微量第三級毒品硝甲西泮（硝甲氮平）、微量第三級毒品3,4-亞甲基雙氧苯基二甲胺丁酮、微量第三級毒品4-甲基甲基卡西酮、微量第三級毒品甲苯基乙基胺戊酮、微量第四級毒品氯二甲基卡西酮 橘色包裝 2 毒品咖啡包編號（B1至B2） （驗前淨重1.61公克，因鑑驗用罄0.64公克，驗餘淨重0.97公克；甲基安非他命純度約2％，硝甲西泮純度約1％，甲基安非他命驗前總純質淨重約0.03公克，硝甲西泮驗前總純質淨重約0.01公克） 2 包  第二級毒品甲基安非他命、第三級毒品硝甲西泮（硝甲氮平）、微量第四級毒品硝西泮（耐妥眠） 粉紅色包裝 3 毒品咖啡包編號（C） （驗前淨重1.10公克，因鑑驗用罄0.95公克，驗餘淨重0.15公克） 1 包  微量第三級毒品硝甲西泮（硝甲氮平）、微量第三級毒品4-乙基-2,5-二甲氧基苯基乙基胺、微量第四級毒品硝西泮（耐妥眠） 紫色包裝 4 毒品咖啡包編號（D） （驗前淨重6.45公克，因鑑驗用罄1.15公克，驗餘淨重5.30公克；4-甲基甲基卡西酮純度約1％，驗前純質淨重約0.06公克） 1 包  第三級毒品4-甲基甲基卡西酮、微量第三級毒品硝甲西泮（硝甲氮平） 紫色包裝 5 毒品咖啡包編號（E） （驗前淨重7.37公克，因鑑驗用罄1.26公克，驗餘淨重6.11公克；4-甲基甲基卡西酮純度約2％，驗前純質淨重約0.14公克） 1 包  第三級毒品4-甲基甲基卡西酮 灰色包裝 6 毒品咖啡包編號（F1至F3） （驗前淨重27.13公克，因鑑驗用罄1.24公克，驗餘淨重25.89公克；4-甲基甲基卡西酮純度約1％，驗前總純質淨重約0.27公克） 3 包  第三級毒品4-甲基甲基卡西酮、微量第三級毒品硝甲西泮（硝甲氮平）、微量第三級毒品甲苯基乙基胺戊酮、微量第三級毒品氯乙基卡西酮 彩色包裝      第三級毒品4-甲基甲基卡西酮、微量第三級毒品硝甲西泮（硝甲氮平） 粉色包裝 7 毒品咖啡包編號（G） （驗前淨重9.52公克，因鑑驗用罄1.53公克，驗餘淨重7.99公克；4-甲基甲基卡西酮純度約1％，驗前總純質淨重約0.09公克） 1 包    8 毒品咖啡包編號（H） （驗前淨重4.89公克，因鑑驗用罄1.14公克，驗餘淨重3.75公克；3,4-亞甲基雙氧苯基乙基胺戊酮純度約1％，驗前總純質淨重約0.04公克） 1 包  第三級毒品3,4-亞甲基雙氧苯基乙基胺戊酮、微量第三級毒品硝甲西泮（硝甲氮平）、微量第三級毒品芬納西泮 紅色包裝 9 毒品咖啡包編號（I1至I2） （驗前淨重17.69公克，因鑑驗用罄1.12公克，驗餘淨重16.57公克） 2 包  微量第二級毒品3,4-亞甲基雙氧甲基安非他命、微量第三級毒品硝甲西泮（硝甲氮平）、微量第三級毒品甲苯基乙基胺戊酮、微量第三級毒品氯乙基卡西酮 橘/褐色包裝 10 毒品咖啡包編號（J1至J2） （驗前淨重6.64公克，因鑑驗用罄1.18公克，驗餘淨重5.46公克） 2 包  微量第三級毒品硝甲西泮（硝甲氮平）、微量第三級毒品4-乙基-2,5-二甲氧基苯基乙基胺、微量第四級毒品硝西泮（耐妥眠） 褐色包裝 11 毒品咖啡包編號（K1至K3） （驗前淨重29.19公克，因鑑驗用罄1.11公克，驗餘淨重28.08公克；4-甲基甲基卡西酮純度約5％，驗前總純質淨重約1.45公克） 3 包  第三級毒品4-甲基甲基卡西酮、微量第三級毒品硝甲西泮（硝甲氮平） 彩色包裝 12 毒品咖啡包編號（L1至L4） （驗前淨重29.32公克，因鑑驗用罄1.24公克，驗餘淨重28.08公克；4-甲基甲基卡西酮純度約3％，驗前總純質淨重約0.87公克） 4 包  第三級毒品4-甲基甲基卡西酮、微量第三級毒品硝甲西泮（硝甲氮平） 銀色包裝 13 毒品咖啡包編號（M1至M4） （驗前淨重34.76公克，因鑑驗用罄1.33公克，驗餘淨重33.43公克；4-甲基甲基卡西酮純度約3％，驗前總純質淨重約1.04公克） 4 包  第三級毒品4-甲基甲基卡西酮、微量第三級毒品硝甲西泮（硝甲氮平） 玫塊金色包裝 14 毒品咖啡包編號（N） （驗前淨重10.24公克，因鑑驗用罄1.32公克，驗餘淨重8.92公克；氯乙基卡西酮純度約3％，驗前總純質淨重約0.30公克） 1 包  第三級毒品氯乙基卡西酮、微量第三級毒品甲苯基乙基胺戊酮、微量第三級毒品硝甲西泮（硝甲氮平） 黑色包裝 15 毒品咖啡包編號（O1至O3） （驗前淨重32.12公克，因鑑驗用罄1.25公克，驗餘淨重30.87公克；氯乙基卡西酮純度約4％，驗前總純質淨重約1.28公克） 3 包  第三級毒品氯乙基卡西酮、微量第三級毒品甲苯基乙基胺戊酮、微量第三級毒品硝甲西泮（硝甲氮平）、微量第四級毒品氯二甲基卡西酮 黑色包裝 16 毒品咖啡包編號（P1至P9） （驗前淨重54.70公克，因鑑驗用罄1.25公克，驗餘淨重53.45公克；3,4-亞甲基雙氧甲基卡西酮純度約1％，驗前總純質淨重約0.54公克） 9 包  第三級毒品3,4-亞甲基雙氧甲基卡西酮、微量第三級毒品1-（5-氟戊基）-3-（1-四甲基環丙基甲醯）吲哚、微量第四級毒品硝西泮（耐妥眠） 黑色包裝 17 毒品咖啡包編號（Q1至Q11） （驗前淨重107.47公克，因鑑驗用罄1.28公克，驗餘淨重106.19公克；4-甲基甲基卡西酮純度約1％，驗前總純質淨重約1.07公克） 11 包  第三級毒品4-甲基甲基卡西酮 藍色包裝 18 毒品咖啡包編號（R1至R112） （驗前淨重669.22公克，因鑑驗用罄1.53公克，驗餘淨重667.69公克） 112 包  微量第二級毒品甲基安非他命、微量第三級毒品硝甲西泮（硝甲氮平）、微量第四級毒品硝西泮（耐妥眠） 銀色包裝 19 毒品咖啡包編號（S1至S258） （驗前淨重1993.20公克，因鑑驗用罄1.24公克，驗餘淨重1991.96公克；4-甲基甲基卡西酮純度約2％，驗前總純質淨重約39.86公克） 258 包  第三級毒品4-甲基甲基卡西酮 紫色包裝 20 毒品咖啡包編號（T1至T309） （驗前淨重2674.57公克，因鑑驗用罄1.27公克，驗餘淨重2673.30公克；4-甲基甲基卡西酮純度約2％，驗前總純質淨重約53.49公克） 309 包  第三級毒品4-甲基甲基卡西酮、微量第三級毒品硝甲西泮（硝甲氮平） 彩色包裝 21 梅片（驗前總淨重：412.63公克；驗餘淨重：411.65公克） 1 包  微量第三級毒品硝甲西泮（硝甲氮平）、微量第四級毒品硝西泮（耐妥眠） 紅色圓形錠狀物 22 一粒眠（5/028字樣橘色錠劑）（編號4,6,8,9，12~21,30,32~35)（驗前毛重：30.8040公克；驗前淨重：26.5176公克；驗餘淨重：25.9619公克；硝甲西泮純度3.28%，驗前總純質淨重約0.8698公克） 147 顆  第三級毒品硝甲西泮  23 一粒眠（5/028字樣橘色錠劑）（編號38）（驗前毛重：2.0803公克；驗前淨重：1.1388公克；驗餘淨重：0.7586公克；硝甲西泮純度2.74%，驗前總純質淨重約0.0312公克） 6 顆  第三級毒品硝甲西泮  24 一粒眠（汽車瑪莎拉蒂(Maserati)標誌圖案（三叉戟）藍綠色錠劑）（驗前毛重：9.7450公克；驗前淨重：8.4640公克；驗餘淨重：8.2620公克） 41 顆  第三級毒品5-甲氧基-N-甲基-N-異丙基色胺、3,4-亞甲基雙氧-N-乙基卡西酮、1-(5-氟戊基)-3-(1-四甲基環丙基甲醯）吲哚  25 一粒眠（三叉戟圖案深綠色錠劑）（驗前毛重：3.3359公克；驗前淨重：2.6219公克；驗餘淨重：2.3562公克） 10 顆  第三級毒品5-甲氧基-N-甲基-N-異丙基色胺、3,4-亞甲基雙氧-N-乙基卡西酮  26 一粒眠（一字刻痕藍綠色斑點錠劑）（驗前毛重：3.3249公克；驗前淨重：3.1386公克；驗餘淨重：2.8315公克） 10 顆  第二級毒品4-甲氧基安非他命、第三級毒品1-氯苯基-2-(l-吡咯烷基)-1-戊酮、苯基乙基胺己酮  27 一粒眠（圖案不明顯土黃色錠劑）（驗前毛重：2.7347公克；驗前淨重：2.5385公克；驗餘淨重：2.2605公克） 9 顆  第二級毒品4-甲氧基安非他命、第三級毒品3,4-亞甲基雙氧苯基乙基胺戊酮  28 一粒眠（MickeyMouse（米奇老鼠）圖案/一字刻痕深藍色錠劑）（驗前毛重：0.7714公克；驗前淨重：0.5846公克；驗餘淨重：0.2943公克） 2 顆  第二級毒品3,4-亞甲基雙氧甲基安非他命  29 一粒眠（炸彈超人圖案/一字刻痕紫色錠劑）（驗前毛重：1.4319公克；驗前淨重：1.2508公克；驗餘淨重：0.6309公克；硝甲西泮純度0.22%，驗前總純質淨重約0.0028公克） 4 顆  第二級毒品4-甲氧基安非他命、第三級毒品硝甲西泮  30 一粒眠（XIV字樣/一字刻痕藍色錠劑）（驗前毛重：0.8161公克；驗前淨重：0.6311公克；驗餘淨重：0.0030公克；硝甲西泮純度0.19%，驗前總純質淨重約0.0012公克） 2 顆  第二級毒品4-甲氧基安非他命、第三級毒品硝甲西泮  31 一粒眠（不完整粉紅色錠劑）（驗前毛重：0.4888公克；驗前淨重：0.2958公克；驗餘淨重：0公克） 1 顆  第二級毒品3,4-亞甲基雙氧甲基安非他命、甲基安非他命  32 一粒眠（墨綠色錠劑）（驗前毛重：0.5084公克；驗前淨重：0.3086公克；驗餘淨重：0公克） 1 顆  第二級毒品4-甲氧基安非他命、第三級毒品1-氯苯基-2-(l-吡咯烷基)-1-戊酮、氟安非他命  33 一粒眠（勃動力/VIGOROUS字樣，藍白色膠囊內含棕色粉末）（驗前毛重：0.6230公克；驗前淨重：0.3263公克；驗餘淨重：0公克） 1 顆  未檢出鴉片類、安非他命類、搖頭丸(MDMA、MDA等）、大麻、愷他命及苯二氮平類等藥物  34 一粒眠（黑紅色膠囊內含白色粉末）（驗前毛重：0.4420公克；驗前淨重：0.1563公克；驗餘淨重：0公克） 1 顆  未檢出鴉片類、安非他命類、搖頭丸(MDMA、MDA等）、大麻、愷他命及苯二氮平類等藥物  35 米白色晶體（愷他命）（編號1）（驗前毛重：1.7654公克；驗前淨重：1.5281公克；驗餘淨重：1.4729公克；純度47.0%，驗前純質淨重0.7182公克） 1 包  第三級毒品愷他命  36 白色晶體（愷他命）（編號2）（驗前毛重：1.5395公克；驗前淨重：1.0855公克；驗餘淨重：1.0615公克；純度75.5%，驗前純質淨重0.8196公克） 1 包  第三級毒品愷他命  37 白色晶體（愷他命）（編號3、16）（驗前毛重：1.9198公克；驗前淨重：1.4508公克；驗餘淨重：0.3774公克；純度0.059%，驗前純質淨重0.0009公克） 2 包  第三級毒品愷他命  38 白色或透明晶體（愷他命）（編號4、6）（驗前毛重：2.1522公克；驗前淨重：1.6474公克；驗餘淨重：0.5912公克；純度0.046%，驗前純質淨重0.0008公克） 2 包  第三級毒品愷他命  39 白色晶體（愷他命）（編號5、7、8、14）（驗前毛重：4.5574公克；驗前淨重：3.6818公克；驗餘淨重：3.6535公克；純度71.8%，驗前純質淨重2.6435公克） 4 包  第三級毒品愷他命  40 米黃色粉末（愷他命）（編號9）（驗前毛重：1.1892公克；驗前淨重：0.8689公克；驗餘淨重：0.8474公克；純度73.2%，驗前純質淨重0.6360公克） 1 包  第三級毒品愷他命  41 米白色粉末（愷他命）（編號10、11、13）（驗前毛重：3.4358公克；驗前淨重：2.8661公克；驗餘淨重：2.8411公克；純度67.1%，驗前純質淨重1.9232公克） 3 包  第三級毒品愷他命  42 米白色粉末（愷他命）（編號15）（驗前毛重：1.1475公克；驗前淨重：0.9561公克；驗餘淨重：0.9362公克；純度78.4%，驗前純質淨重0.7496公克） 1 包  第三級毒品愷他命  43 白色晶體（愷他命）（編號12）（驗前毛重：2.2098公克；驗前淨重：1.9720公克；驗餘淨重：0.9048公克；純度0.061%，驗前純質淨重0.0012公克） 1 包  第三級毒品愷他命  44 白色晶體（愷他命）（編號17）（驗前毛重：2.0439公克；驗前淨重：1.7990公克；驗餘淨重：0.7459公克；純度0.059%，驗前純質淨重0.0011公克） 1 包  第三級毒品愷他命  45 白色晶體（愷他命）（編號18）（驗前毛重：1.8804公克；驗前淨重：1.6961公克；驗餘淨重：1.6692公克；純度77.3%，驗前純質淨重1.3111公克） 1 包  第三級毒品愷他命  46 白色晶體（愷他命）（編號19）（驗前毛重：2.6870公克；驗前淨重：2.4413公克；驗餘淨重：1.3566公克；純度0.031%，驗前純質淨重0.0008公克） 1 包  第三級毒品愷他命  47 白色晶體（愷他命）（編號20）（驗前毛重：2.0311公克；驗前淨重：0.7336公克；驗餘淨重：0.7061公克；純度77.8%，驗前純質淨重0.5707公克） 1 包  第三級毒品愷他命  48 大麻（菸草）（原編號1-4、6、7）（合計淨重：1.26公克；驗餘淨重1.26克） 6 包  第二級毒品大麻  49 大麻（黏稠檢品）（原編號5） 1 包  第二級毒品PMA、第三級毒品氟安非他命、Cl-Alpha-PVP及藥品MMMP  50 IPHONE牌手機（IMEI：000000000000000） 1 支 林弘民   51 SAMSUNG牌手機（IMEI：0000000 00000、IMEI：000000000000） 1 支    52 磅秤 3 個    53 愷他命盤 2 個    54 黑色分裝袋 2 包    55 大分裝袋 2 包    56 中分裝袋 4 包    57 小分裝袋 18 包    58 帳冊 4 本